【裁判字號】    98,上易,363
【裁判日期】    980731
【裁判案由】    竊盜
【裁判全文】
臺灣高等法院臺南分院刑事判決         98年度上易字第363號
上  訴  人  臺灣嘉義地方法院檢察署檢察官
被      告  甲○○
上列上訴人因被告竊盜案件，不服臺灣嘉義地方法院98年度易字
第34號中華民國98年3月31日第一審判決（起訴案號：臺灣嘉義
地方法院檢察署97年度偵字第6215號），提起上訴，本院判決如
下：
    主  文
上訴駁回。
    理  由
一、按刑事訴訟法第361條、第367條規定，不服地方法院之第一
    審判決而上訴者，應提出上訴書狀，並敘述「具體理由」，
    為上訴必備之程式；其所提出之書狀未敘述上訴理由，或僅
    曾以言詞陳述上訴理由者，均應於上訴期間屆滿後二十日內
    補提理由書於第一審法院。第一審法院經形式審查，認逾期
    未補提上訴理由者，應定期間先命補正；逾期未補正者，為
    上訴不合法律上之程式，應以裁定駁回。倘「已提出上訴理
    由」，但所提非屬具體理由者，則由第二審法院以上訴不合
    法律上之程式，判決駁回。而所謂「具體理由」，必依據卷
    內既有訴訟資料或提出新事證，指摘或表明第一審判決有何
    採證認事、用法或量刑等足以影響判決本旨之不當或違法，
    而構成應予撤銷之具體事由，始克當之（例如：依憑證據法
    則具體指出所採證據何以不具證據能力，或依憑卷證資料，
    明確指出所為證據證明力之判斷如何違背經驗、論理法則）
    ；倘僅泛言原判決認定事實錯誤、違背法令、量刑失之過重
    或輕縱，而未依上揭意旨指出具體事由，或形式上雖已指出
    具體事由，然該事由縱使屬實，亦不足以認為原判決有何不
    當或違法者（例如：對不具有調查必要性之證據，法院未依
    聲請調查亦未說明理由，或援用證據不當，但除去該證據仍
    應為同一事實之認定），皆難謂係具體理由，俾與第二審上
    訴制度旨在請求第二審法院撤銷、變更第一審不當或違法之
    判決，以實現個案救濟之立法目的相契合，並節制濫行上訴
    （最高法院97年度台上字第892號判決參照。）。
二、檢察官上訴意旨略以：
(一)、屬於承岱公司所有之車刀、夾具，並未移轉所有權予被告：
  1.承岱公司係屬「有限公司」而非「獨資商號」，公司之設備
    及資產自非任何個人所有，被告甲○○既非承岱公司之負責
    人亦非股東，雖辯稱伊係實際經營者，惟不能因此即認公司
    之資產為甲○○個人所有。是以，於94、95年間，陸續用承
    岱公司名義所購置及製作之刀具及夾具，應屬承岱公司所有
    無疑。
  2.承岱公司之現任負責人為告訴人乙○○，前任負責人則為
    瑜真。乙○○之父黃樹於96年6月間以每股150萬元之價格
    ，向瑜真、瑜珊購買承岱公司之股份8股（共1200萬元
    ），並由乙○○接手經營承岱公司，此有股份轉讓協議書可
    稽。是承岱公司係「讓與股份」而為「經營權之移轉」，並
    非出售設備資產予他人，則承岱公司所有之資產並不因經營
    權之移轉而有所變動，因此承岱公司所購置及製作之刀具及
    夾具，仍應屬承岱公司所有，自無列入股份轉讓協議書之必
    要。至於，登記在承岱公司名下之吉普車及自小客車，因被
    告主張並非承岱公司所有之資產，故於協議書第12條特別約
    定「登記承岱公司名下之吉甫車及自小客車，由甲（指瑜
    真）、乙方（指瑜珊）負擔費用移轉至甲、乙方或指定人
    之名下」，惟此亦僅限於吉普車及自小客車，自不能任意擴
    張於其他承岱公司之資產，事理至明。迺原判決在無任何證
    據之情況下，自行擴張認定「承岱公司將該些刀具及夾具排
    除於股權移轉標的範圍外，而另交由被告去成立秦典公司，
    自可認定該些刀具及夾具之所有權亦已於96年7月承岱公司
    股份移轉前，先移轉予被告」云云，而認承岱公司所有之刀
    具及夾具，在無任何特別約定下轉眼間竟然變成被告所有，
    認事用法顯有違誤。
  3.原審錯誤解讀協議書第12條約定，誤以為吉普車及自小客車
    係賣予黃樹（乙○○）及丙○○，而於判決書記載「轉讓
    當時之標的僅為公司經營權、96年6月11日後之存貨、貨款
    、登記在承岱公司名下之吉普車及自小客車」、「將公司經
    營權及其餘之存貨、貨款與登記在承岱公司名下之吉普車及
    自小客車，以1350萬元之價格賣給黃樹及丙○○2人」。
  4.事實上，「公司所有之資產並不因經營權之移轉而有所變動
    」乃為原則，例外之狀況則為吉普車及自小客車原非承岱公
    司之資產，故於協議書第12條特別約定「移轉回瑜真、
    瑜珊名下」。果上開刀具及夾具原係被告甲○○所有，豈有
    不於協議書內亦一併特別約定「移轉回甲○○」之理？既未
    特別例外約定，即應回歸原則－承岱公司所購置及製作之刀
    具及夾具，係屬承岱公司之資產，縱然股份轉讓，仍為承岱
    公司所有，並未於股權移轉時將公司之資產（刀具及夾具）
    所有權移轉予被告。由此益徵原判決所謂「承岱公司將該些
    刀具及夾具排除於股權移轉標的範圍外」，與事實不符。
  5.上開刀具及夾具係以承岱公司之資金而購置，並支出加工費
    用，有卷附之發票可稽，被告既然提不出伊個人出資之任何
    證明，豈容被告空言狡稱係伊出資購置？又豈能錯認有移轉
    所有權予被告？
(二)、原屬於黃碧敏與丙○○二人所有之車刀、夾具，嗣賣予乙○○，被告甲○○並無監督權：
  1.黃碧敏與丙○○2人於93年9月30日、94年4月21日出資購買
    之2台CNC車床及附屬物（內含硬爪2組及軟爪45組）自屬於
    黃碧敏與丙○○2人所有，此為原審判決所肯認。惟告訴人
    乙○○既分別於97年8月17日及22日向丙○○與黃碧敏買受
    上開2台CNC車床及附屬物，有讓渡證書二紙在卷可稽，則其
    所有權即應歸屬於乙○○無疑。
  2.又依黃碧敏97年8月22日寄予承岱有限公司及瑜真之存證
    信函載明「台端就該機具曾經本人同意為使用收益，並有若
    干紅利給與本人，故本人今主張自即日起終止與台端之間就
    該機具所成立之不定期借貸關係或租賃關係」，顯見CNC 車
    床及附屬物，並非出租予被告甲○○，且早於97年8月22日
    即終止租賃關係。由是以觀，被告甲○○對CNC車床及附屬
    設備（刀具及夾具）並無任何占有監督權存在。
  3.再者，依卷附之公證書，與丙○○、黃碧敏就CNC車床及附
    屬物立協議書之人係承岱有限公司，並非被告甲○○。益證
    ，就上開CNC車床及附屬設備（刀具及夾具），其法律關係
    與監督權係存在於承岱有限公司與丙○○、黃碧敏間。
  4.丙○○於偵訊時證稱「我在97年8月17日簽讓渡書後隔1、2
    天我有打電話給甲○○說我把機械賣了」，是被告明知原屬
    丙○○、黃碧敏之CNC車床及附屬之刀具及夾具均已賣予乙○○，惟仍於97年8月30日晚將刀具及夾具自原放置之工廠
    處所移轉至其個人居所內，迄97年9月1日乙○○發現報警始
    查獲，其侵害乙○○對上開刀具及夾具之所有權及監督權，
    彰彰明甚。退步言之，縱依原判決所認「被告至97年8月31
    日止對黃碧敏與丙○○2人所有之CNC車床及附屬設備，仍有
    占有監督權」，惟97年9月1日被告甲○○顯已無監督權，渠
    仍將刀具及夾具放置於其個人居所內，使乙○○無從支配刀
    具及夾具，犯行明確。」等語。
三、公訴意旨略以：被告甲○○基於意圖為自己不法之所有犯意
    ，於民國97年8月30日晚上9時許，在址設嘉義縣太保市過溝
    里過溝4之18號秦典有限公司（下稱秦典公司）之工廠內，
    先以行動電話通知不知情之秦典公司員工丁○○至工廠開鐵
    捲門進入，竊取乙○○所有之CNC車床夾具71組、車刀6只，
    約值新台幣（下同）30萬元，得手後，放置於住址同為嘉義
    縣太保市過溝里過溝4之18號之甲○○居所內，因認其涉犯
    刑法第320條第1項之竊盜罪嫌。
四、原審法院以：
(一)、本件告訴人乙○○於97年10月3日告訴意旨雖認為：系爭夾
    具及車刀為黃碧敏、丙○○所有之CNC車床附屬用品，應屬
    黃碧敏、丙○○2人所有，故乙○○於97年8月間向該2人購
    買車床時，自包括系爭夾具及車刀云云。惟查，黃碧敏與丙○○於93年9月30日、94年4月21日分別以承岱公司名義，向
    台中精密機械股份有限公司（下稱台中精機公司）所購買之
    2台CNC（Vturn26160型）車床，內僅附硬爪2組及軟爪45組
    一情，有告訴人及被告所提出之原審法院所屬民間公證人陳
    林宜伸公證書內附之台中精機公司貨品名稱規格表2紙在卷
    為憑，而該2台CNC車床購回後，即全權交由被告負責操作以
    承接承岱公司之代工，黃碧敏與丙○○除了出資購買上開
    CNC車床及周邊設備外，僅每月各收取10萬元之報酬，其餘
    實際經營均委由被告為之，亦無再出資購買夾具及刀具材料
    或加工費用一情，亦為證人丙○○在原審法院證述甚詳（見
    原審卷69至77頁），另所附之硬爪不加工就可以直接使用，
    軟爪則需裝設到CNC車床上面，利用車床、車刀、量具、空
    壓機等器具加工後方能成為夾具，加工壹組時間要視情況而
    定，一般在一個半小時到4個小時之間，加工費用900到幾千
    元不等，1個軟爪的之價格則約900到1200元不等，除上開台
    中精機公司所附之硬爪及軟爪外，被告另於94年間有再用承
    岱公司名義，再向宏鑫機械科技有限公司陸續添購軟爪及硬
    爪回來加工，而當時向台中精機公司購買之附屬品，並未含
    有系爭刀具或材料，系爭刀具，均是被告用承岱公司名義向
    嘉威鐵材行及外面五金行購買材料，其中有一部分刀具係自
    行設計加工完成，另一部分則送去給掌握企業製作，購買這
    些刀具、軟爪及硬爪與回來加工時，丙○○、黃碧敏均無涉
    入一情，亦據證人丁○○於原審證述甚明（見原審卷60至65
    頁），並有告訴人所提出之承岱公司購買夾具及車刀零件之
    統一發票影本5紙、嘉威鐵材行有限公司請款明細單1份、承
    岱公司委託零件刀具加工之統一發票2紙、掌握企業有限公
    司帳簿明細2份可稽。是黃碧敏與丙○○既然僅在93及94年
    間出資購買2台CNC（Vturn26160)型車床及其附屬品，之後
    未再出資或涉入夾具及刀具之購買與製作，其所有權之範圍
    應僅有當時向台中精機公司所購買之2台CNC（Vturn26 160)
    型車床及當時內附之附屬物與硬爪2組及軟爪45組，不含被
    告之後以承岱公司名義向外購買之刀具及夾具，而黃碧敏與
    丙○○2人事後97年8月間所能處分出賣給告訴人乙○○之物
    品，亦僅應限於上開所有權所及範圍之車床及附屬物與硬爪
    2組及軟爪45組，不及於被告事後再以承岱公司名義向外購
    買之刀具及夾具，此核與證人丙○○於原審證述：伊不認為
    被告後來所購買之夾具、車刀、刀價是屬於伊所有等語（見
    原審卷第73頁）相符，故上開告訴意旨要難認為可採。
(二)、又公訴人論告意旨雖認為：本件系爭71組夾具及6只車刀應
    係屬於承岱公司所有，故應隨96年7月間承岱公司股權之移
    轉，而於移轉給黃樹等人所有等語，然查，依告訴人所提
    出之承岱公司股份轉讓協議書記載（見偵卷第36頁），當時
    是將股份分成10股，而以每股150萬元之價格，轉讓8股予黃
    樹，1股給丙○○，而由被告之女兒瑜真保留1股，轉讓
    當時之標的僅為公司經營權、96年6月11日後之存貨、貨款
    、登記在承岱公司名下之吉普車及自小客車，並不包含CNC
    車床、附屬品與系爭71組夾具及6只車刀；另告訴人乙○○
    於原審法院亦證述：96年7月間股份轉讓時，因被告有明確
    說CNC車床及附屬品不屬於承岱公司所有，故96年7月當時股
    份轉讓之標的並不包含CNC車床及附屬品在內等語（見原審
    卷56頁），此再核諸告訴人乙○○另於97年8月17日及97年
    8月22日有再出資分別向丙○○、黃碧敏購買CNC車床、附屬
    物品與系爭71組夾具及6只車刀一情，有讓渡證書2紙在卷可
    稽（見警卷第31、32頁），足認96年7月份承岱公司股份轉
    讓時，契約兩造當事人均認同CNC車床2台及相關附屬物品與
    系爭71組夾具及6只車刀，非96年7月股份轉讓契約內所轉讓
    之標的，故上開論告意旨，認為系爭71組夾具及6只車刀應
    隨同股份之移轉，而歸屬於新改組之承岱公司所有，尚難認
    定為事實。
(三)、再查，因為承岱公司本身是傳統機械製造，有關電腦製造部
    分需外包代工，因被告甲○○說代工利潤不錯，他本身沒有
    資金，黃碧敏與丙○○才會出資購買CNC車床放在被告那邊
    代工，因當時承岱公司是被告獨資，沒有另外開發票給承岱
    公司，黃碧敏與丙○○沒有付薪水及租金給被告，純粹每個
    月拿10萬元純利，其他的利潤歸屬被告甲○○所有。後來因
    為甲○○資金週轉不靈，承岱公司就於96年7月釋股，之後
    因為那2台CNC車床所製作的代工要另外開發票，所以才於96
    年8月另外成立秦典公司，設立當初由被告甲○○女兒擔任
    秦典公司負責人，後來丙○○認為機械是他的，為求保障，
    才會於97年2月起改登記丙○○為負責人，對我比較有保障
    一情，為證人丙○○在原審審理時證述甚詳（見原審卷第69
    頁），並有秦典公司之公司及分公司基本資料查詢（明細）
    1紙在卷可憑（見偵卷第38頁）。是由上述購買機器及設立
    秦典公司之過程可知，黃碧敏與丙○○2人僅係出資購買2台
    CNC車床及附屬物，交由被告經營對承岱公司之代工，該2人
    並未涉及任何經營事物或負擔虧損，故該2人與被告間之法
    律關係，應類似目前之動產融資租賃法律關係，亦即由黃碧
    敏與丙○○出資購買昂貴之機器取得所有權，而出租予被告
    使用，被告則每月各支付10萬元之租金予黃碧敏與丙○○2
    人，該2人自不負擔被告經營成敗之盈虧。復查，秦典公司
    是因承岱公司於96年7月份股份轉讓後，被告為繼續承接承
    岱公司之電腦機械代工，需另開立發票才設立，機器及設備
    一開始是放在承岱公司之廠房，承岱公司轉手後就把機器設
    備搬至承岱公司旁之屬於被告所有之倉庫內，另設立秦典公
    司一情，為被告所陳述甚詳（見原審卷第31頁），核亦與證
    人丙○○上開證述相符，而承岱公司於96年7月份股份轉讓
    標的，並不包含CNC車床2台及相關附屬物品與系爭71組夾具
    及6只車刀一情，亦如前所述，是由整個購買機械、承岱公
    司股份移轉及設立秦典公司之過程觀之，本件之法律關係應
    係黃碧敏與丙○○2人於93年9月30日、94年4月21日出資購
    買2台CNC車床及附屬物（內含硬爪2組及軟爪45組），出租
    予被告經營對承岱公司之代工事業，於94、95年間，被告陸
    續用承岱公司名義向嘉威鐵材行及外面五金行購買刀具材料
    ，其中有一部分刀具係自行設計加工完成，另一部分則送去
    給掌握企業製作，另亦以承岱公司名義再向宏鑫機械科技有
    限公司陸續添購軟爪及硬爪與回來加工，而製作成系爭71組
    夾具及6只車刀及另48組（包含成品23組、半成品25組）之
    夾具（見原審卷第32頁），後因承岱公司週轉不靈，被告於
    96年7月份股份轉讓時，被告為繼續承接承岱公司之電腦機
    械代工，將CNC車床2台及包含系爭71組夾具及6只車刀相關
    附屬物品，另行搬至承岱公司旁之屬於被告所有之倉庫內，
    而設立秦典公司，而將公司經營權及其餘之存貨、貨款與登
    記在承岱公司名下之吉普車及自小客車，以1350萬元之價格
    賣給黃樹及丙○○二人。是黃碧敏與丙○○2人於93年9月
    30日、94年4月21日出資購買之2台CNC車床及附屬物（內含
    硬爪2組及軟爪45組）自屬於黃碧敏與丙○○2人所有，而被
    告於94、95年間，陸續用承岱公司名義所購置及製作之刀具
    及夾具，則應屬承岱公司所有。惟承岱公司於96年7月股份
    移轉前，其股東僅有被告之女兒瑜真、瑜珊2人，並以
    瑜真為名義上負責人一情，為被告及證人丙○○所陳述在
    卷，復為告訴人乙○○所不否認，是承岱公司將該些刀具及
    夾具排除於股權移轉標的範圍外，而另交由被告去成立秦典
    公司，自可認定該些刀具及夾具之所有權亦已於96年7月承
    岱公司股份移轉前，先移轉予被告，由被告再持與向黃碧敏
    與丙○○2人承租之2台CNC車床及附屬物（內含硬爪2組及軟
    爪45組）一起經營秦典公司，之後丙○○雖於97年1月底成
    為秦典公司之名義負責人，亦不影響該些刀具及夾具所有權
    之歸屬。
(四)、據上，被告對於在嘉義縣太保市過溝里過溝4之18號秦典公
    司工廠內之部分夾具及刀具，確實具有所有權，被告於97年
    8月30日晚上9時許，在該工廠內所取走之系爭71組夾具及6
    只車刀，與所留下之另48組（包含成品23組、半成品25組）
    刀具，雖尚難絕對區分何者為其所有，何者為黃碧敏與丙○○2人所有，惟按刑法上之竊盜罪，須意圖為自己或第三人
    不法之所有，而取他人所有物，為其成立要件。若行為人因
    誤信該物為自己所有，而取得之，即欠缺意思要件，縱其結
    果不免有民事上之侵權責任，要難認為構成刑法上之竊盜罪
    ，業如前述。是縱被告有誤拿走屬於黃碧敏與丙○○2人所
    出賣予告訴人乙○○之物品，尚難據認其有何竊取他人所有
    物之犯行，且被告僅係將系爭71組夾具及6只車刀從嘉義縣
    太保市過溝里過溝4之18號秦典公司工廠內，搬至隔壁自己
    之家中置放，當場又有將於97年9月1日成為告訴人乙○○員
    工之證人丁○○在場，更見其辯稱無不法所有之意圖等語為
    可採。況查，對於黃碧敏與丙○○2人所出租之2台CNC車床
    及附屬物（內含硬爪2組及軟爪45組），被告既立於承租人
    之地位，應為直接占有人，而黃碧敏與丙○○2人為出租人
    ，故應為間接占有人，丁○○係被告所雇用之員工來幫忙操
    作機器，應為被告之占有輔助人，而該些機器設備所置放之
    廠房即嘉義縣太保市過溝里過溝4之18號秦典公司工廠，乃
    屬被告所有一情，亦據被告提出嘉義縣政府建設局使用執照
    、原審法民事庭93繼字第195號拋棄繼承備查函、土地交換
    取得同意書與稅籍單在卷為憑，故該些機器設備之實際監督
    權應屬被告所有，告訴人乙○○於97年8月間雖有向黃碧敏
    與丙○○2人購買其所有之CNC車床及附屬設備，然其約定讓
    被告及丙○○等人繼續使用代工到97年9月1日才交接一情，
    業具證人丙○○及丁○○於偵審時證述在卷可憑（見原審卷
    第68、76頁、偵卷18至19頁），是被告至97年8月31日止對
    秦典公司工廠內之所有機器設備包含黃碧敏與丙○○2人所
    有之CNC車床及附屬設備，自仍有占有監督權，其於97年8月
    30日晚上9時許，所取走之系爭71組夾具及6只車刀，縱包含
    黃碧敏與丙○○2人所有之附屬設備，亦不侵害告訴人乙○○之監督權，自不構成竊盜罪，若致使黃碧敏與丙○○2人
    於97年9月1日後不能履行其對告訴人乙○○之買賣契約，亦
    屬被告與黃碧敏與丙○○2人間租賃契約債務不履行之民事
    責任關係，斷不能以竊盜罪相繩。
(五)、綜上，被告辯解：其無竊盜之犯意及犯行等語，應屬可採，
    此外復查無其他積極之證據足以證明被告有何公訴人所指之
    竊盜罪行，既不能證明被告犯罪，爰應為被告無罪判決之諭
    知等語。顯見原審法院已詳敘認定被告無罪之理由、心證，
    從形式上審查，並無違背法令之情形。
五、檢察官依告訴人所請提起上訴，僅略謂告訴人乙○○接手經
    營承岱公司係其父黃樹以每股150萬元之價格，向瑜真
    、瑜珊購買承岱公司之股份8股，並由其接手經營承岱公
    司，故承岱公司係讓與股份而為經營權之移轉，並非出售設
    備資產予他人，承岱公司所購置及製作之刀具及夾具，仍應
    屬承岱公司所有，無列入股份轉讓協議書之必要，且系爭刀
    具及夾具係以承岱公司之資金而購置並支出加工費用，有卷
    附之發票可稽，被告既然提不出其出資之任何證明，豈容被
    告空言狡稱係伊出資購置？又豈能錯認有移轉所有權予被告
    ？原審顯錯誤解讀協議書第12條約定之內容，故與事實不符
    ；又黃碧敏與丙○○2人於93年9月30日、94年4月21日出資
    購買之2台CNC車床及附屬物（內含硬爪2組及軟爪45組）自
    屬於黃碧敏與丙○○2人所有，此為原審判決所肯認。告訴
    人乙○○分別於97年8月17日及22日向丙○○與黃碧敏買受
    上開2台CNC車床及附屬物，故其所有權即應歸屬於乙○○，
    被告甲○○並無監督權云云。惟查，本件乃：黃碧敏、丙○○二人於93年9月30日、94年4月21日分別以承岱公司名義
    向台中精機公司購買2台CNC（VTURN26160型）車床，內僅附
    硬爪2組及軟爪45組，其中硬爪不須加工即可直接使用，軟
    爪需裝設到CNC車床上，利用車床、車刀、量具、空壓機等
    器具加工後才能成為夾具，故被告另於94年間再以承岱公司
    名義向宏鑫機械科技股份有限公司陸續添購軟爪及硬爪再回
    來加工，黃碧敏、丙○○2人並未再出資，此有告訴人所提
    出之承岱公司購買夾具及車刀零件之統一發票影本5紙、嘉
    威鐵材行有限公司請款明細單1份、承岱公司委託零件刀具
    加工之統一發票2紙、掌握企業有限公司帳簿明細2份在卷可
    稽，並有證人丁○○、丙○○之證述可憑；嗣因甲○○資
    金週轉不靈，承岱公司於96年7月釋股，而先於96年6月16日
    簽訂股份轉讓協議書，將承岱公司股份分成10股，而以每股
    150萬元之價格，轉讓8股予黃樹（即告訴人乙○○之父）
    、1股給丙○○、1股保留予被告之女兒瑜真，其中該協議
    書第7條約定：承岱公司之經營權於96年7月1日移交予黃
    樹或其指定之人，承岱公司之存貨以96年6月10日提出之明
    細為準，自96年6月11日起至96年6月30日之出貨，貨款歸黃
    樹、丙○○依股權比例取得；告訴人乙○○另於97年8
    月17日及97年8月22日出資分別向丙○○、黃碧敏購買CNC
    車床、附屬物品與系爭71組夾具及6只車刀，有讓渡證書二
    紙在卷可稽。是以，依上所述，黃碧敏與丙○○2人僅係出
    資購買2台CNC車床及附屬物，交由被告經營對承岱公司之代
    工，該二人並未涉及任何經營事物或負擔虧損，故該二人與
    被告間之法律關係，應類似目前之動產融資租賃法律關係，
    亦即由黃碧敏與丙○○出資購買昂貴之機器取得所有權，而
    出租予被告使用，被告則每月各支付十萬元之租金予黃碧敏
    與丙○○二人，就此該二人自不負擔被告經營成敗之盈虧，
    故自無告訴人所謂之「經營權移轉」乙事，況依上述之時間
    點及股份轉讓協議書之約定，96年7月份承岱公司股份轉讓
    時，契約兩造當事人均認同CNC車床2台及相關附屬物品與系
    爭71組夾具及6只車刀，非96年7月股份轉讓契約內所轉讓之
    標的，故告訴人訴指稱屬於承岱公司所有之車刀、夾具，並
    未移轉所有權予被告，原屬於黃碧敏、丙○○2人所有之車
    刀、夾具，嗣賣予乙○○，被告無監督權云云，即無可採。
    上訴意旨所稱，均見於原審判決，並經原審判決述明其諭知
    被告無罪之證據、理由及心證，有該判決書理由欄二、（二
    ）、（三）、（四）等說明可查，上訴人提起本件上訴，僅
    略稱原審判決錯誤解讀協議書第12條約定之意義，並未並未
    依據卷內既有訴訟資料指摘原判決有何採證認事、用法等足
    以影響判決本旨之不當或違法之具體事由，復未提出新事證
    ，指摘或表明（按上訴理由是否具體，係屬第二審審查之範
    圍，不在命補正之列，刑事訴訟法第361條修正立法理由參
    照），按之上開規定，本件上訴顯屬違背法律上之程式，自
    應予駁以回，並不經言詞辯論為之。
六、依刑事訴訟法第367條前段、第372條，判決如主文。
中    華    民    國    98    年    7     月    31    日
                  刑事第三庭    審判長法  官  陳義仲
                                      法  官  蘇清水
                                      法  官  宋明中
以上正本證明與原本無異。
不得上訴。
                                      書記官  黃子起
中    華    民    國    98    年    7     月    31    日


司法院資訊處製作；財團法人民間司法改革基金會備份。
